臺灣高等法院高雄分院刑事判決　　　　　　　　　　　九十一年度上易字第九八號
　　上　訴　人
　　即　被　告　乙○○
　　　　　　　　起訴書誤載為.
　　　　　　　　丙○○
　　　　　　　　甲○○
右上訴人等因賭博案件，不服臺灣高雄地方法院九十年度易字第二七八號中華民國
十一月十九日第一審判決（起訴案號：臺灣高雄地方法院檢察署九十年度偵字第四四
四一、六七三五號），提起上訴，本院判決如左：
    主  文
上訴駁回。
    事  實
一、乙○○曾犯侵占罪，經法院判處有期徒刑一年十月確定，於八十八年十一月二十
    四日執行完畢；丙○○曾犯常業賭博罪，經法院判處有期徒刑三月確定，於八十
    七年四月十六日易科罰金執行完畢，均不知悔改。乙○○自八十九年十二月二十
    二日起，在高雄市○○區○○路一八五號其妻黃婉貞所經營之「捷揚超商」內後
    半部分，經營「天下遊藝場」（領有執照），在該公眾得出入之場所內擺設「王
    牌對決」一台、「超世紀賓果」一台、「鷹王」二台、「滿貫大亨」七台、「中
    華迷十三」一台、「動物柏青樂」一台，共計十三台電動賭博機具，並利用由黃
    婉貞所僱用不知情之超商店員王泓文，先在超商櫃檯協助以現金兌換打玩電動機
    具代幣之工作，供不特定賭客投幣開分後押分賭博，並以「賭客若押中可得倍數
    不等之彩分，若未押中則賭資悉歸莊家所有，賭客賭博完畢時，則可以所得之彩
    分兌換現金」之方式與不特定人賭博財物，乙○○並自九十年二月一日起，以月
    薪新臺幣（下同）一萬元之代價僱用有共同犯意聯絡之丙○○在現場從事開分、
    洗分及洗分後兌換現金之工作，而與丙○○各恃此營業收入或薪資維生，均以之
    為常業。嗣於九十年二月二十二日下午七時五十分許，適有賭客甲○○在上址賭
    玩「動物柏青哥」電玩機具時，累計積分二百分，由丙○○洗分完畢，並由丙○○將積分所兌換之現金二百元置超商櫃台上，隨之由甲○○拿取，為警當場查獲
    ，並扣得前開當場賭博之電動賭博機具十三台（含附於前開機具內之ＩＣ板十三
    片）、代幣三百枚及甲○○因賭博而得之款項二百元。
二、案經高雄市政府警察局三民第二分局移送臺灣高雄地方法院檢察署檢察官偵查起
    訴。
      理  由
一、訊據上訴人即被告（下稱被告）乙○○坦承自八十九年十二月廿二日起開始在上
    址經營「天下遊藝場」；上訴人即被告（下稱被告）丙○○亦承認自九十年二月
    一日起，即受僱於乙○○，擔任開分洗分之工作；上訴人即被告（下稱被告）甲○○亦坦認於前開時、地在上址打玩前開電玩之事實，雖均矢口否認有何賭博犯
    行，被告乙○○辯稱：所擺設之電動機具，係經送驗合格之機具，丙○○僅負責
    開分及洗分工作，為免丙○○接觸現金，故委由其妻經營之超商櫃檯店員負責兌
    換電玩代幣，惟遊藝場並未兌換現金給僱客，只能洗分兌換二千元以下之獎品云
    云；被告丙○○辯稱：甲○○為警查獲的二百元，雖係伊交付給他，但係因甲○○洗分後原可兌換價值一百九十九元之計算機一台，但甲○○稱已有同樣的物品
    ，希望伊買回，伊因而以二百元向甲○○買回該計算機，故二百元並非賭資云云
    ；被告甲○○亦辯稱：遊藝場在伊住處對面，當日伊父母叫伊到超商換零錢，伊
    向超商櫃檯王泓文兌換五十元代幣打玩，結束時向丙○○洗分得積分二百點，丙○○稱可得小型計算機一只，但因伊已有同一物品，乃要求丙○○買回，丙○○
    說他女兒要用計算機，同意買回，丙○○乃拿五百元鈔向櫃檯王泓文換錢後，交
    付二百元給伊云云。惟查：
（一）被告甲○○為警查獲時，於警訊時已供稱：當時在店內打玩「動物柏青樂」（
      一比一）電玩，伊是以機台內累積分二百分，向丙○○示意洗分後換錢，伊當
      天是拿出五十元打電玩，洗分後兌換二百元，所以贏了一百五十元等語不諱（
      見警卷九十年二月二十二日甲○○訊問筆錄），核與被告丙○○於警訊時供稱
      ：客人甲○○把玩「動物柏青樂」（一比一）電玩，玩畢以該機台內積分二百
      分，示意伊洗分，經伊確認後，伊拿二百元放在超商櫃台上花生糖上面，甲○○就把錢拿走握於右手時，被警方當場查獲等情相符（見警卷九十年二月二十
      二日丙○○訊問筆錄），並經證人王泓文於警訊時證稱：伊係受僱超商店員，
      並非受僱遊藝場，被告甲○○打電玩之代幣係向伊兌換，其後係向被告丙○○
      確認分數後，由被告丙○○親手將二百元放在超商櫃檯上，被告甲○○再到櫃
      檯上收取等語明確，是被告甲○○、丙○○於警訊時所為之自白互核無訛，並
      與證人王泓文所為證述相符，且被告丙○○於原審初訊時亦自承警訊筆錄之內
      容屬實，而被告甲○○雖稱製作警訊筆錄當時伊過於緊張，警察跟伊說這樣講
      沒事云云，惟亦不否認伊係於自由意識下所製作（見原審卷第三十四頁、第三
      十六頁），因之渠等於警訊中出於自由意識之供述，且與事實相符，自得採為
      認定被告三人有右揭犯行之證據，而被告乙○○自八十九年十二月間起，即經
      營前開「天下遊藝場」一節，擺設前開電動賭博機具十三台，亦經其供承屬實
      ，復有高雄市政府警察局臨檢紀錄表、前開電動賭博機具十三臺（含附於前開
      機具內之ＩＣ板十三片）、代幣三百枚及賭資二百元扣案可證，並有交被告乙○○保管前開電玩機具機台共十三台之保管條一紙附卷可稽，本案被告三人右
      揭犯行事證已臻明確。
（二）雖被告甲○○及丙○○事後均翻異前供，以前開情詞置辯，然被告甲○○於偵
      查中辯稱：當時伊打剩二百分，趕著回去顧店，所以不想拿計算機，但丙○○
      說要用二百元向伊買，他從口袋拿二百元出來放在櫃檯，伊就去拿，計算機價
      值約一百元，不知道丙○○為何要以二百元來買云云（見偵查卷第四十一頁反
      面），與被告丙○○所辯：因甲○○源可兌換價值一百九十九元之計算機一台
      ，但甲○○稱已有相同之物品，希望伊買回，伊就以二百元跟他買回計算機云
      云之買回經過及計算機之價值均顯不相符（見偵查卷第二十四頁九十年三月二
      十七日答辯狀及原審卷第三十五頁），且被告甲○○及被告丙○○於警訊時亦
      從未提及以二百元買回原應兌換之獎品即計算機之情事，是二人嗣後翻異前供
      之詞，應係事後勾串，不足採信。
（三）另該遊藝場內雖設有放置獎品之櫥櫃，櫥櫃內並擺設有獎品，但店內除有計算
      「彩金」及兌換香煙之告示外，並無任何積分如何兌換櫥櫃內獎品之說明，此
      有原審於九十年九月十一日至勘驗現場時所拍攝之現場照片十七張附卷可證，
      是被告乙○○所辯：該遊藝場僅能兌換二千元以下獎品云云，亦無可採。
    綜上以觀，被告乙○○、丙○○及甲○○三人右揭犯行，均堪認定。
二、查被告乙○○在固定場所經營「天下遊藝場」，擺設電動賭博機具數量高達十三
    臺，供不特定之人賭博財物，且已至案發時已經營二個月，顯係藉此為生，被告
    丙○○受雇擔任為賭客開分、洗分、兌換金錢等工作，並賴其薪資為生，足見被
    告二人均係以此為常業，是核被告乙○○、丙○○所為，均係犯刑法第二百六十
    七條之常業賭博罪，公訴人認其二人所為係犯刑法第二百六十六條第一項前段賭
    博罪嫌，起訴之法條尚有未合，惟其社會基本事實同一，本院自得依法變更起訴
    法條，併此敘明。被告甲○○所為，則係犯同法第二百六十六條第一項前段普通
    賭博罪。被告乙○○與丙○○二人利用不知情之王泓文實行賭博之部分構成要件
    行為，均為間接正犯。被告乙○○與丙○○二人就上開犯行，有犯意聯絡及行為
    分擔，為共同正犯，公訴人認其二人與證人王泓文為共同正犯，容有誤會。查被
    告乙○○曾因侵占案件，經法院判處有期徒刑一年十月確定，於八十八年十一月
    廿四日執行完畢；被告丙○○曾因賭博案件，經法院判處有期徒刑三月確定，於
    八十七年四月十六日易科罰金執行完畢，有臺灣高等法院被告全國前案紀錄表及
    臺灣高雄地方法院檢察署刑案資料查註紀錄表等附卷可稽，其二人於五年以內再
    犯有期徒刑以上刑之本罪，均為累犯，應依刑法第四十七條規定，加重其刑。
三、原審因而變更起訴法條適用刑法第二十八條、第二百六十七條、第二百六十六條
    第一項前段、第二項、第四十七條、第四十一條第一項前段、第四十二條第二項
    、第三十八條第一項第三款，罰金罰鍰提高標準條例第一條前段、第二條之規定
    ，並審酌被告乙○○及丙○○二人設置賭博場所供人賭博，敗壞社會善良風氣，
    及其設置規模與經營時間等，被告甲○○賭博行為僅一次，犯罪所得不多，又年
    紀尚輕，思慮未周等情狀，分別量處乙○○有期徒刑五月、丙○○有期徒刑四月
    、甲○○罰金一千元，被告丙○○、乙○○部分並諭知易科罰之折算標準，被告
    甲○○部分則諭知易服勞役之折算標準。查被告乙○○、丙○○為後，刑法第四
    十一條易科罰金之條件修正放寬，並自九十年一月十日公佈施行，此修正係屬將
    來刑之執行問題，非刑罰法律之變更，被告乙○○、丙○○二人所處之刑，自應
    逕行適用新修正刑法第四十一條第一項前段諭知易科罰金之折算標準，附此說明
    。扣案前開電動賭博機具十三台（含附於前開機具內之ＩＣ板十三片）及代幣三
    百枚，係當場賭博所用之器具，爰依刑法第二百六十六條第二項規定，不問屬於
    犯人與否，均沒收之。另扣案現金二百元，係被告甲○○所有，且係因賭博犯罪
    所得之物，業據被告甲○○於警訊時供明在卷可按，爰依刑法第三十八條第一項
    第三款宣告沒收。經核原判決認事用法均無不當，量刑亦甚妥適，被告等上訴意
    旨，均否認犯罪，指摘原判決不當，為無理由，均應予駁回。
四、被告甲○○經合法傳喚，無正當理由未到庭，爰不待其陳述，逕行判決。
據上論斷，應依刑事訴訟法第三百七十一條、三百六十八條，判決如主文。
本案經檢察官郭振昌到庭執行職務。
中    華    民    國        九十一      年      二      月    二十二    日
                              臺灣高等法院高雄分院刑事第七庭
                                  審判長法官  李春昌
                                        法官  黃憲文
                                        法官  莊飛宗
右正本證明與原本無異。
不得上訴。
                                      書記官  張明賢
中    華    民    國        九十一      年      二      月    二十六    日
附錄本判決論罪之法條：
刑法第二百六十六條第一項前段
在公共場所或公眾得出入之場所賭博財物者，處一千元以下罰金。
刑法第二百六十七條
 (常業賭博罪)
以賭博為常業者，處二年以下有期徒刑，得併科一千元以下罰金。
                                                                      Ｈ
